【裁判字號】    99,審訴,315
【裁判日期】    990604
【裁判案由】    違反毒品危害防制條例
【裁判全文】
臺灣新竹地方法院宣示判決筆錄         99年度審訴字第315號
公  訴  人  臺灣新竹地方法院檢察署檢察官
被      告  乙○○
指定辯護人  本院公設辯護人  甲○○
上列被告因違反毒品危害防制條例一案，經檢察官提起公訴（99
年度毒偵字第353 號、第593 號）後，聲請本院改依協商程序而
為判決，於中華民國99年6 月4 日下午4 時在本院刑事第十一法
庭宣示判決，出席職員如下：
                                    審判長法  官  馮俊郎
                                          書記官  蕭汝芳
                                          通  譯  楊德光
法官起立朗讀判決主文、犯罪事實要旨、處罰條文，及告以上訴
限制、期間並提出上訴狀之法院，且諭知記載其內容：
一、主  文：
    乙○○施用第一級毒品，處有期徒刑柒月。又施用第二級毒
    品，處有期徒刑肆月。又施用第一級毒品，處有期徒刑柒月
    ；扣案之海洛因貳包毛重共零點柒公克（實稱毛重零點捌壹
    陸零公克，淨重零點伍陸零公克，取樣零點零零肆零公克
    ，餘重零點伍貳零公克），沒收銷燬之。又施用第二級毒
    品，處有期徒刑肆月；扣案之吸食器壹組，沒收之。主刑部
    分應執行有期徒刑壹年柒月。
二、犯罪事實要旨：
（一）乙○○前於民國87年7 月間，因施用毒品案件，經本院以
      87年度毒聲字第288 號裁定送觀察、勒戒，並於87年9 月
      10日入所執行觀察勒戒後，認無繼續施用毒品之傾向，於
      87年9 月25日出所執行完畢，嗣經臺灣新竹地方法院檢察
      署檢察官（下稱檢察官）於87年10月20日以87年度偵字第
      6646號為不起訴處分確定。
（二）乙○○不知警惕，又於88年4 月間，因施用毒品案件，經
      本院以88年度毒聲字第664 號裁定送觀察、勒戒，並於88
      年8 月3 日入所執行觀察勒戒後，認無繼續施用毒品之傾
      向，於88年8 月18日出所執行完畢，嗣經檢察官於88年8
      月18日以88年度偵緝字第311 號為不起訴處分確定。
（三）乙○○竟不知警惕，又於98年7 月間，因施用第二級毒品
      案件，經本院於98年9 月15日，以98年度竹北簡字第418
      號判決，判處有期徒刑3 月，嗣於98年10月2 日確定，現
      正執行中。
（四）乙○○仍不知警惕，於前開觀察勒戒處分執行完畢釋放後
      ，「5 年內再犯」施用毒品案件，並經法院裁定送觀察、
      勒戒而執行完畢後，復分別基於施用第一級、第二級毒品
      的犯罪意思，於下列時間，分別為下列行為：
  １、(1)基於施用第一級毒品海洛因的犯罪意思，於99年2 月9
      日傍晚某時許，在其位於新竹縣關西鎮東平里1 鄰老寮
      27號之1 之住處內，以將海洛因粉末摻入香煙內，再點火
      吸煙之方式，施用第一級毒品海洛因1 次。(2)另基於施用
      第二級毒品甲基安非他命的犯罪意思，於99年2 月9 日傍
      晚某時許，在上開住處內，以將甲基安非他命置於玻璃球
      吸食器內，再以火燒烤，吸其煙霧之方式，施用第二級毒
      品甲基安非他命1 次。嗣於99年2 月10日晚上8 時30分許
      ，為警持搜索票在新竹縣新埔鎮照門里13鄰石門3 號劉德
      昌（由檢察官另案偵辦）住處內一樓客廳查獲，搜得劉德
      昌所有的注射針筒、分裝袋、吸食器等物，經警採集乙○
      ○尿液送驗，結果呈嗎啡、可待因陽性及安非他命、甲基
      安非他命陽性反應，始悉上情。
  ２、又另行起意，(1)復基於施用第一級毒品海洛因的犯罪意思
      ，於99年3 月19日上午8 、9 時許，在新竹縣湖口鄉○○
      路邊，以將海洛因置於玻璃球吸食器內，再以火燒烤，吸
      其煙霧之方式，施用第一級毒品海洛因1 次。(2)另基於施
      用第二級毒品甲基安非他命的犯罪意思，於99年3 月19日
      上午8 、9 時許，在新竹縣湖口鄉○○路邊，以將甲基安
      非他命置於玻璃球吸食器內，再以火燒烤，吸其煙霧之方
      式，施用第二級毒品甲基安非他命1 次。嗣於99年3 月19
      日中午12時許，警方至古德勳位於新竹縣關西鎮照門里12
      鄰70號住處前盤查時，經在場之乙○○同意搜索，在乙○
      ○身上扣得其所有的海洛因2 包毛重共0.7 公克（實稱毛
      重0.8160公克，淨重0.3560公克，取樣0.0040公克，餘重
      0.3520公克），及在車牌號碼2F－8726號自用小貨車上扣
      得其所有的吸食器1 組，經警採集其尿液送驗，結果呈嗎
      啡、可待因陽性及安非他命、甲基安非他命陽性反應，始
      悉上情。
三、處罰條文：
    毒品危害防制條例第10條第1 項、第2 項、第18條第1 項前
    段，刑法第11條、第51條第5 款、第38條第1 項第2 款。
四、協商判決除有刑事訴訟法第455 條之4 第1 項第1 款於本訊
    問程序終結前，被告撤銷協商合意或檢察官撤回協商聲請者
    ；第2 款被告協商之意思非出於自由意志者；第4 款被告所
    犯之罪非第455 條之2 第1 項所定得以協商判決者；第6 款
    被告有其他較重之裁判上一罪之犯罪事實者；第7 款法院認
    應諭知免刑或免訴、不受理者情形之一，及違反同條第2 項
    「法院應於協商合意範圍內為判決；法院為協商判決所科之
    刑，以宣告緩刑或2 年以下有期徒刑、拘役或罰金為限」之
    規定者外，檢察官與被告均不得上訴。
五、如有前項得上訴之情形，得自收受宣示判決筆錄送達之日起
    10日內，向本院提出上訴書狀，上訴於第二審法院。
中    華    民    國    99    年    6     月    4     日
                    刑事第九庭書  記  官      蕭汝芳
                              審判長法官      馮俊郎
以上筆錄正本係照原本作成。
中    華    民    國    99    年    6     月    4     日
                              書  記  官      王思穎
附錄本案處罰實體法條全文：
毒品危害防制條例第10條第1 項、第2 項：
施用第一級毒品者，處6 月以上5 年以下有期徒刑。
施用第二級毒品者，處3 年以下有期徒刑。

司法院資訊處製作；財團法人民間司法改革基金會備份。
